臺灣高雄地方法院刑事判決　　　　　　　94年度訴字第1685號
公　訴　人　臺灣高雄地方法院檢察署檢察官
被　　　告　乙○○
上列被告因毒品危害防制條例案件，經檢察官提起公訴（94年度
毒偵字第2693號）及移送併辦（94年度毒偵字第5799號），本院
依簡式審判程序，判決如下：
    主  文
乙○○連續施用第一級毒品，累犯，處有期徒刑拾月。扣案之第
一級毒品海洛因貳包（合計淨重零點壹貳公克，空包裝重零點參
捌公克），沒收銷毀之
    事  實
一、乙○○前因施用毒品案件，於民國91年5 月6 日經本院以91
    年度毒聲字第2394號裁定送勒戒處所觀察、勒戒後，認有繼
    續施用毒品之傾向，復經本院於91年6 月28日以91年度毒聲
    字第3435號裁定送強制戒治，於92年6 月27日戒治期滿執行
    完畢釋放，並由本院於91年12月12日以91年度訴字第2007號
    判處有期徒刑8 月確定。嗣因另犯竊盜案件，經臺灣高等法
    院高雄分院於91年10月31日以91年度上易字第829 號判處有
    期徒刑1 年確定，該二罪經臺灣高等法院高雄分院以92年度
    聲字第17號裁定合併定執行刑有期徒刑1 年6 月確定，於92
    年3 月13日送入臺灣屏東監獄執行，於93年9 月12日縮刑期
    滿執行完畢出監。詎仍不能警惕並戒絕毒癮，於強制戒治執
    行完畢釋放後5 年內，復基於施用第一級毒品海洛因之概括
    犯意，自94年2 月中旬某日時起，至同年3 月9日 早上10時
    許止，平均約3 、4 天1 次，連續在其位於高雄縣林園鄉○
    ○街19號之住處房間內，以針筒皮下注射之方式施用海洛因
    多次。嗣於同年月11日上午8 時45分許，在高雄縣林園鄉○
    ○○路與仁愛路口為警攔檢查獲，自其身上扣得含有海洛因
    成分之白色粉末1 小包，並採集尿液送驗結果呈嗎啡陽性反
    應，始悉上情。另乙○○承前同一施用第一級毒品海洛因之
    概括犯意，於94 年6月29日上午10時25分許，在高雄縣林園
    鄉一家不知名之遊藝場內，向某姓名年籍均不詳綽號「西瓜
    」之男子以新臺幣（下同）500 元購得海洛因1 小包，未經
    許可而持有之，嗣尚未施用即於同日上午10時33分許，在高
    雄縣林園鄉○○○路19號前為警查獲，並扣得含有海洛因成
    分之白色粉末1 小包。
二、案經高雄市政府警察局小港分局報告臺灣高雄地方法院檢察
    署檢察官偵查起訴及移送併辦。
    理  由
一、本件被告乙○○所犯係死刑、無期徒刑、最輕本刑為3 年以
    上有期徒刑以外之罪，其於準備程序就前揭被訴事實為有罪
    之陳述，經受命法官告知簡式審判程序之旨，並聽取其與公
    訴人之意見後，本院認無不得或不宜改依簡式審判程序進行
    之情形，爰依刑事訴訟法第273 條之1 第1 項規定，裁定由
    受命法官獨任進行簡式審判程序。
二、上揭事實，被告於本院審理中均坦承不諱，且被告於94年
    3 月11日上午8 時45分許為警查獲後採集尿液送驗結果，呈
    嗎啡陽性反應，有高雄市立凱旋醫院94年3 月28日濫用藥物
    尿液檢驗報告、高雄市政府警察局小港分局毒品案件嫌疑人
    尿液代碼與姓名對照表各1 紙在卷足憑，而扣案白色粉末經
    送鑑定結果，確含第一級毒品海洛因成分（淨重0.03公克，
    空包裝重0.16公克），有法務部調查局94年7 月12日調科壹
    字第220020498 號鑑定通知書1 紙可為佐證。另94年6 月29
    日上午10時25分許為警查獲扣得白色粉末1 小包經送驗結果
    ，含第一級毒品海洛因成分（淨重0.09公克，空包裝重0.22
    公克），亦有法務部調查局94年10月3 日調科壹字第
    220020917 號鑑定通知書1 紙可參，堪認被告自白與事實相
    符。
三、被告前因施用毒品案件，於91年5 月6 日經本院以91年度毒
    聲字第2394號裁定送勒戒處所觀察、勒戒後，認有繼續施用
    毒品之傾向，復經本院於91年6 月28日以91年度毒聲字第
    3435號裁定送強制戒治，於92年6 月27日戒治期滿執行完畢
    釋放，有卷附本院被告院內索引卡紀錄表及臺灣高等法院被
    告前案紀錄表可查，其於強制戒治執行完畢釋放後之5 年內
    ，再犯施用毒品之罪，事證明確，自應依法論科。
四、核被告所為，係犯毒品危害防制條例第10條第1 項之施用第
    一級毒品罪。其持有毒品進而施用，持有之低度行為應為施
    用之高度行為所吸收，不另論罪。被告先後多次施用第一級
    毒品之犯行，時間緊接，方法相同，觸犯構成要件相同之罪
    名，顯係基於概括犯意為之，為連續犯，應依刑法第56條之
    規定論以一罪，並加重其刑。又被告前因因施用毒品案件，
    經本院於91年12月12日以91年度訴字第2007號判處有期徒刑
    8 月確定，又因竊盜案件，經臺灣高等法院高雄分院於91年
    10月31日以91年度上易字第829 號判處有期徒刑1 年確定，
    該二罪經臺灣高等法院高雄分院以92年度聲字第17號裁定合
    併定執行刑有期徒刑1 年6 月確定，於92年3 月13日送入臺
    灣屏東監獄執行，於93年9 月12日縮刑期滿執行完畢出監，
    有臺灣高等法院被告前案紀錄表可參，其於有期徒刑執行完
    畢5 年內，再犯本件有期徒刑以上之罪，為累犯，應依刑法
    第47條規定，加重其刑，並遞加重之。另移送併辦部分既與
    起訴書所載犯行有連續犯之裁判上一罪關係，依審判不可分
    原則，為起訴效力所及，自應併予審理，附此敘明。爰審酌
    被告經觀察、勒戒及強制戒治後，仍未能戒絕毒癮，又多次
    施用毒品，顯見其改過意念非堅，惟被告於犯罪已坦承犯行
    ，態度尚可，且施用毒品行為，本質上乃自我戕害行為，對
    他人無積極侵害性，反社會危險性應屬較低等一切情狀，量
    處如主文所示之刑，以資懲儆。扣案白色粉末2 小包經送驗
    結果，均含第一級毒品海洛因成分（分別為淨重0.03公克，
    空包裝重0.16公克；淨重0.09公克，空包裝重0.22公克。合
    計淨重0.12公克，空包裝重0.38公克），有上開法務部調查
    局鑑定通知書2 紙可按，包裝袋部分既包覆毒品而殘有海洛
    因成分，已難析離，自應整體視為毒品，依毒品危害防制條
    例第18條第1 項前段規定，沒收銷燬之。至鑑驗耗損部分，
    既已滅失，無從宣告沒收銷毀，併此敘明。
據上論斷，應依刑事訴訟法第273 條之1 第1 項、第284 條之1
、第299 條第1 項前段，毒品危害防制條例第10條第1 項、第18
條第1 項前段，刑法第11條、第56條、第47條，判決如主文。
本案經檢察官甲○○到庭執行職務。
中　　華　　民　　國　　94　　年　　11　　月　　4 　　日
                  鳳山刑事第2庭     法　官  李嘉益
以上正本證明與原本無異。
如不服本判決，應於收受送達後10日內向本院提出上訴書狀。
中　　華　　民　　國　　94　　年　　11　　月　　4 　　日
　　　　　　　　　　　　　　　　　　書記官  呂怜勳
附錄本案論罪科刑法條：
毒品危害防制條例第10條第1項：
施用第一級毒品者，處6月以上5年以下有期徒刑。
